臺灣臺南地方法院交通事件裁定　　　　 95年度交聲字第599號
移送機關　　交通部公路總局嘉義區監理所臺南監理站
受處分人
即異議人　　甲○○
上列受處分人因違反道路交通管理處罰條例案件，對於交通部公
路總局嘉義區監理所臺南監理站95年5月2日所為之裁決處分（處
分案號：嘉監南字第裁74-S00000000號）聲明異議，本院裁定如
下：
    主  文
異議駁回。
    理  由
一、聲明異議意旨略以：受處分人即異議人甲○○雖不否認有於
    民國95年1月27日晚間9點20分左右，駕駛車牌號碼332-LS號
    營業小客車，行經臺南市○○路556號前時，不慎撞及步行
    之被害人洪朝輝，並造成被害人受有頭部外傷併臉部撕裂傷
    之傷害等事實，然因本件交通事故發生時，異議人並不知情
    ，後來係經警通知始知發生交通事故，其並非蓄意逃逸。另
    本件車禍發生後，異議人亦已與被害人成立調解，豈知原處
    分機關即交通部公路總局嘉義區監理所臺南監理站竟仍裁決
    異議人吊銷駕駛執照，且永久不得考照，致使異議人無法再
    開車營生，生活並將陷入困境，故異議人不服原處分，乃提
    起本件異議。
二、按汽車駕駛人，駕駛汽車肇事致人受傷或死亡而逃逸者，吊
    銷駕駛執照，並終身不得考領駕駛執照，原處分機關裁處時
    即修正前道路交通管理處罰條例第62條第1項後段及第67條
    第1項分別定有明文。
三、經查：
    （一）受處分人即異議人甲○○並不否認有於上開時間，駕
          駛車牌號碼332-LS號營業小客車，行經臺南市○○路
          556號前時，不慎撞及步行之被害人洪朝輝，並造成
          被害人受有頭部外傷併臉部撕裂傷之傷害，且其駕車
          肇事並致被害人受傷後，不僅未下車察看，且未報警
          處理或通知救護車前來救護被害人，隨即立刻駕車離
          開現場等事實，且有臺南市警察局南市警交字第S000
          00000號舉發違反道路交通管理事件通知單1紙、臺南
          市警察局第六分局95年6月5日南市警六偵字第095461
          61160號函所附之道路交通事故現場圖、道路交通事
          故調查報告表(一)、(二)、異議人及被害人之警詢筆錄各
          1份及事故現場與肇事車輛蒐證照片影本17張等資料
          在卷可參。又被害人因本件車禍而受有上述之傷害，
          則有國立成功大學醫學院附設醫院95年1月28日乙種
          診斷證明書1紙存卷可佐。
    （二）其次，受處分人即異議人甲○○於警詢時即已供稱：
          其駕車行經肇事地點時，曾聽到「碰」的一聲等語（
          參見95年2月28日警詢筆錄），而證人即與被害人同
          行之李奇錦於異議人因本件交通事故所涉公共危險等
          案件之偵查中，亦明確具結證稱：發生碰撞時有「碰
          」一聲很大聲等情（詳見卷附之95年5月15日偵訊筆
          錄），顯見本件交通事故發生當時，即曾發生非小之
          碰撞聲響，而非全無聲音致無從引起異議人之注意。
          又本件交通事故發生後，異議人所駕駛上開小客車之
          右側後視鏡，並因撞及被害人洪朝輝之身體而斷裂脫
          落一情，亦有遺留在現場之後視鏡照片在卷足憑，可
          知異議人駕車撞及被害人時之碰撞力道亦非輕微。而
          異議人復係因所駕駛之小客車右側後視鏡撞及被害人
          而肇事，則該碰撞位置又是在車輛之右前方處，就一
          般駕駛人而言，應可輕易發現該位置曾與車旁行人發
          生碰撞。從而，異議人於本件交通事故發生當時，對
          於業已發生交通事故一情，應已明確知悉無疑。
    （三）再者，受處分人即異議人甲○○於上開時、地，既已
          知悉曾駕車肇事並致被害人洪朝輝受傷，則其不僅未
          下車察看，且未留在現場處理車禍相關事宜，更未報
          警處理或通知救護車前來救護被害人，隨即立刻駕車
          離開現場，顯見其肇事後駕車離開現場之行為，業已
          該當道路交通管理處罰條例中有關駕車肇事致人受傷
          而逃逸之違規構成要件。何況異議人因本件交通事故
          及肇事致人受傷而逃逸等行為所涉之公共危險刑事案
          件，亦經本院交通法庭以95年度交訴字第139號刑事
          案件審理後，異議人除於審理中對於肇事逃逸部分表
          示認罪外（詳見卷附之95年12月12日審判筆錄及訊問
          筆錄），而且本院亦依異議人與檢察官之協商內容，
          判處有期徒刑6月，緩刑2年在案等情，復據本院調閱
          前述交通事件卷宗詳細查明屬實，並有該案之宣示判
          決筆錄1份附卷足憑。基此，異議人於前述時、地，
          確有駕車肇事致人受傷而逃逸之違規情事，應可認定
          。
    （四）至於肇事駕駛人駕車肇事致人受傷而逃逸後，是否曾
          與被害人達成和解，以及是否完全付清賠償費用，則
          係逃逸駕駛人於肇事後對於民事損害賠償及所涉刑事
          告訴乃論之過失傷害罪等相關事宜之處置問題，此結
          果與其業已違反之肇事致人受傷而逃逸之交通違規行
          為，經核尚無任何關連，且亦不能因此而解免該駕駛
          人所犯交通違規之行政秩序罰責。從而，受處分人即
          異議人甲○○所辯：車禍發生後，異議人亦立即與被
          害人商談和解事宜等情縱然屬實，經核仍非得以據為
          免罰之事由，附此敘明。
四、綜上所述，本件受處分人即異議人甲○○於前述時、地，駕
    駛小客車肇事並致被害人洪朝輝受傷後逕行駕車逃逸之違規
    事實既可認定，則原處分機關即交通部公路總局嘉義區監理
    所臺南監理站，據此並引用裁處時即修正前之道路交通管理
    處罰條例第62條第1項後段之規定，裁處異議人吊銷駕駛執
    照，並依照同條例第67條第1項之規定，先行諭知終身禁考
    ，於法即無不當。至異議人就本件裁決處分之異議內容，經
    核並無理由，故應予以駁回。
五、據上論斷，應依道路交通案件處理辦法第19條，裁定如主文
    。
中　　華　　民　　國　　96　　年　　1 　　月　　31　　日
                      交通法庭  法　官　陳志成
以上正本證明與原本無異。
如不服本裁定應於送達後5日內向本院提出抗告狀（應附繕本）
。
                                書記官  黃瓊蘭
中　　華　　民　　國　　96　　年　　1 　　月　　31　　日
